---
title: "TAREA 5"
author: "Ignacio Cruz, Joaquin Urria y Fernando Faure"
date: "15 de noviembre de 2018"
output: html_document
---
```{r echo=FALSE, warning= FALSE, error= FALSE, message=FALSE}
library(RJSONIO)
library(foreign)
library(ggplot2)
library(quantmod)
library(tidyverse)
library(dplyr)

```


## Pregunta 2

### Parte 1

Descargamos el precio de las acciones de Microsoft y Apple desde 
enero del 2000 hasta agosto del 2018 con periodicad mensual.

```{r warning= FALSE, error= FALSE, message=FALSE}
getSymbols(c("MSFT"), src="yahoo", from=as.Date("2000-01-01 "), to=as.Date("2018-08-31"), 
           periodicity="monthly")

getSymbols("AAPL", src="yahoo", from=as.Date("2000-01-01 "), to=as.Date("2018-08-31"), 
                  periodicity="monthly")
```

Juntamos las dos matrices de precios de accion de cada empresa.
```{r}
for (i in 1:224) {
  MSFT$n[i]=i
} 
for (i in 1:224) {
  AAPL$n[i]=i
} 

data= merge(AAPL,MSFT, by.x = "n",by.y="n")
```

### Parte 2

Ahora crearemos la funcion, donde mediante loops cremos las variables que se requieren pra crear tanto el grafico como para los estadisticos requeridos.
```{r echo=FALSE, warning= FALSE, error= FALSE, message=FALSE}
func.fin<-function(x){
    #retornos
  if(x==1){
    for(i in 2:224){
      data$retorno[1]<-Delt(data$MSFT.Close[1],data$MSFT.Open[1])
      data$retorno[i]<-Delt(data$MSFT.Close[i],data$MSFT.Close[i-1])
    }
    #retornos acumulados
    for(i in 1:224){
     data$retorno.ac[i=1]<-data$retorno[i=1]
     data$retorno.ac[i]<-Delt(data$MSFT.Close[i],data$MSFT.Close[1])
    }  
  #retorno promedio
  p.ret.MSFT<-sum(data$retorno)/224
  #calculamos el retorno acumulado promedio
  p.ret.ac.MSFT<-sum(data$retorno.ac)/224
    # desviaciones respecto a la media elevadas a la cuarta del retorno
  for(i in 1:224 ){
    data$cuarta.ret[i]=(data$retorno[i]-p.ret.MSFT)^{4}
  }
  sum.cuarta.ret.MSFT<-sum(data$cuarta.ret)
  # suma  de las desviaciones respecto a la media elevadas a la cuarta del retorno acumulado
  for(i in 1:224 ){
    data$cuarta.ret.ac[i]=(data$retorno.ac[i]-p.ret.ac.MSFT)^{4}
  }
  sum.cuarta.ret.ac.MSFT<-sum(data$cuarta.ret.ac)
  #suma de las desviaciones respecto a la media elevadas al cubo del retorno
  for(i in 1:224 ){
    data$cubos.ret[i]=(data$retorno[i]-p.ret.MSFT)^{3}
  }
  sum.cubos.ret.MSFT<-sum(data$cubos.ret)
  #suma de las desviaciones respecto a la media elevadas al cubo del retorno acumulado
  for(i in 1:224 ){
    data$cubos.ret.ac[i]=(data$retorno.ac[i]-p.ret.ac.MSFT)^{3}
  }
  sum.cubos.ret.ac.MSFT<-sum(data$cubos.ret.ac)
  #suma de las desviaciones respecto a la media elevadas al cuadrado del retorno
  for(i in 1:224 ){
    data$cuadrado.ret[i]=(data$retorno[i]-p.ret.MSFT)^{2}
  }
  sum.cuadrados.ret.MSFT<-sum(data$cuadrado.ret)
  #suma de las desviaciones respecto a la media elevadas al cuadrado del retorno acumulado
  for(i in 1:224 ){
    data$cuadrado.ret.ac[i]=(data$retorno.ac[i]-p.ret.ac.MSFT)^{2}
  }
  sum.cuadrados.ret.ac.MSFT<-sum(data$cuadrado.ret.ac)
  # Skeness del retorno
  Skeness.ret.MSFT<- (sum.cubos.ret.MSFT/224)/((sum.cuadrados.ret.MSFT/x)^{3/2})
  #Skeness del retorno acumulado
  Skeness.ret.ac.MSFT<- (sum.cubos.ret.ac.MSFT/224)/((sum.cuadrados.ret.ac.MSFT/x)^{3/2})
  #Kurtosis del retorno
  Kurtosis.ret.MSFT<-(sum.cuarta.ret.MSFT/224)/((sum.cuadrados.ret.MSFT/x)^{2})
  #Kurtosis del retorno acumulado
  Kurtosis.ret.ac.MSFT<-(sum.cuarta.ret.ac.MSFT/224)/((sum.cuadrados.ret.ac.MSFT/x)^{2})
  # Jarque Bera
  JB.ret.MSFT<-224*(((Skeness.ret.MSFT^{2})/6) + (Kurtosis.ret.MSFT-3)^{2}/24)
  #Definimos el estadistico de Jarque Bera para el retorno acumulado
  JB.ret.ac.MSFT<-224*(((Skeness.ret.ac.MSFT^{2})/6) + (Kurtosis.ret.ac.MSFT-3)^{2}/24)
  
  
  data.ret = data.frame(data$retorno,data$n, data$retorno.ac)
  Hipotesis_Nula<-c("El retorno sigue una distribución normal")
  Cantidad_de_precios<-224
  Test_Jarque_Bera_para_Retorno<-"-"
  Valor_critico_al_90<-ifelse(JB.ret.MSFT>qchisq(0.90,2),"Se rechaza H_0","No se rechaza H_0")
  Valor_critico_al_95<-ifelse(JB.ret.MSFT>qchisq(0.95,2),"Se rechaza H_0","No se rechaza H_0")
  Valor_critico_al_99<-ifelse(JB.ret.MSFT>qchisq(0.99,2),"Se rechaza H_0", "No se rechaza H_0")
  tabla.ret = rbind(Test_Jarque_Bera_para_Retorno,Hipotesis_Nula, Cantidad_de_precios, JB.ret.MSFT,Valor_critico_al_90,Valor_critico_al_95,Valor_critico_al_99)
  
  Hipotesis__Nula<-c("El retorno acumulado sigue una distribución normal")
  Test_Jarque_Bera_para_Retorno_Acumulado<-"-"
  Valor_critico_al__90<-ifelse(JB.ret.ac.MSFT>qchisq(0.90,2),"Se rechaza H_0","No se rechaza H_0")
  Valor_critico_al__95<-ifelse(JB.ret.ac.MSFT>qchisq(0.95,2),"Se rechaza H_0","No se rechaza H_0")
  Valor_critico_al__99<-ifelse(JB.ret.ac.MSFT>qchisq(0.99,2),"Se rechaza H_0", "No se rechaza H_0")
  tabla.ret.ac = rbind(Test_Jarque_Bera_para_Retorno_Acumulado,Hipotesis__Nula, Cantidad_de_precios, JB.ret.ac.MSFT,Valor_critico_al_90,Valor_critico_al__95,Valor_critico_al__99)
  
  
  grafRet = data.ret %>% ggplot(aes(n,retorno))+geom_line()
  grafRetacum= data.ret %>% ggplot(aes(n,retorno.ac))+geom_line()
  
  mostrar<-list(grafRet,tabla.ret,grafRetacum,tabla.ret.ac)
  return(mostrar)
   }
    else {
      for(i in 2:224){
      data$retorno[1]<-Delt(data$MSFT.Close[1],data$MSFT.Open[1])
      data$retorno[i]<-Delt(data$MSFT.Close[i],data$MSFT.Close[i-1])}
    
  #retornos acumulados
  for(i in 1:224){
    data$retorno.ac[1]<-data$retorno[i=1]
    data$retorno.ac[i]<-Delt(data$MSFT.Close[i],data$MSFT.Close[1])
  }  
  #retorno promedio
  p.ret.MSFT<-sum(data$retorno)/224
  #calculamos el retorno acumulado promedio
  p.ret.ac.MSFT<-sum(data$retorno.ac)/224
  # desviaciones respecto a la media elevadas a la cuarta del retorno
  for(i in 1:224 ){
    data$cuarta.ret[i]=(data$retorno[i]-p.ret.MSFT)^{4}
  }
  sum.cuarta.ret.MSFT<-sum(data$cuarta.ret)
  # suma  de las desviaciones respecto a la media elevadas a la cuarta del retorno acumulado
  for(i in 1:224 ){
    data$cuarta.ret.ac[i]=(data$retorno.ac[i]-p.ret.ac.MSFT)^{4}
  }
  sum.cuarta.ret.ac.MSFT<-sum(data$cuarta.ret.ac)
  #suma de las desviaciones respecto a la media elevadas al cubo del retorno
  for(i in 1:224 ){
    data$cubos.ret[i]=(data$retorno[i]-p.ret.MSFT)^{3}
  }
  sum.cubos.ret.MSFT<-sum(data$cubos.ret)
  #suma de las desviaciones respecto a la media elevadas al cubo del retorno acumulado
  for(i in 1:224 ){
    data$cubos.ret.ac[i]=(data$retorno.ac[i]-p.ret.ac.MSFT)^{3}
  }
  sum.cubos.ret.ac.MSFT<-sum(data$cubos.ret.ac)
  #suma de las desviaciones respecto a la media elevadas al cuadrado del retorno
  for(i in 1:224 ){
    data$cuadrado.ret[i]=(data$retorno[i]-p.ret.MSFT)^{2}
  }
  sum.cuadrados.ret.MSFT<-sum(data$cuadrado.ret)
  #suma de las desviaciones respecto a la media elevadas al cuadrado del retorno acumulado
  for(i in 1:224 ){
    data$cuadrado.ret.ac[i]=(data$retorno.ac[i]-p.ret.ac.MSFT)^{2}
  }
  sum.cuadrados.ret.ac.MSFT<-sum(data$cuadrado.ret.ac)
  # Skeness del retorno
  Skeness.ret.MSFT<- (sum.cubos.ret.MSFT/224)/((sum.cuadrados.ret.MSFT/x)^{3/2})
  #Skeness del retorno acumulado
  Skeness.ret.ac.MSFT<- (sum.cubos.ret.ac.MSFT/224)/((sum.cuadrados.ret.ac.MSFT/x)^{3/2})
  #Kurtosis del retorno
  Kurtosis.ret.MSFT<-(sum.cuarta.ret.MSFT/224)/((sum.cuadrados.ret.MSFT/x)^{2})
  #Kurtosis del retorno acumulado
  Kurtosis.ret.ac.MSFT<-(sum.cuarta.ret.ac.MSFT/224)/((sum.cuadrados.ret.ac.MSFT/x)^{2})
  # Jarque Bera
  JB.ret.MSFT<-224*(((Skeness.ret.MSFT^{2})/6) + (Kurtosis.ret.MSFT-3)^{2}/24)
  #Definimos el estadistico de Jarque Bera para el retorno acumulado
  JB.ret.ac.MSFT<-224*(((Skeness.ret.ac.MSFT^{2})/6) + (Kurtosis.ret.ac.MSFT-3)^{2}/24)
  
  
  data.ret = data.frame(data$retorno,data$n, data$retorno.ac)
  Hipotesis_Nula<-c("El retorno sigue una distribución normal")
  Cantidad_de_precios<-224
  Test_Jarque_Bera_para_Retorno<-"-"
  Valor_critico_al_90<-ifelse(JB.ret.MSFT>qchisq(0.90,2),"Se rechaza H_0","No se rechaza H_0")
  Valor_critico_al_95<-ifelse(JB.ret.MSFT>qchisq(0.95,2),"Se rechaza H_0","No se rechaza H_0")
  Valor_critico_al_99<-ifelse(JB.ret.MSFT>qchisq(0.99,2),"Se rechaza H_0", "No se rechaza H_0")
  tabla.ret = rbind(Test_Jarque_Bera_para_Retorno,Hipotesis_Nula, Cantidad_de_precios, JB.ret.MSFT,Valor_critico_al_90,Valor_critico_al_95,Valor_critico_al_99)
  
  Hipotesis__Nula<-c("El retorno acumulado sigue una distribución normal")
  Test_Jarque_Bera_para_Retorno_Acumulado<-"-"
  Valor_critico_al__90<-ifelse(JB.ret.ac.MSFT>qchisq(0.90,2),"Se rechaza H_0","No se rechaza H_0")
  Valor_critico_al__95<-ifelse(JB.ret.ac.MSFT>qchisq(0.95,2),"Se rechaza H_0","No se rechaza H_0")
  Valor_critico_al__99<-ifelse(JB.ret.ac.MSFT>qchisq(0.99,2),"Se rechaza H_0", "No se rechaza H_0")
  tabla.ret.ac = rbind(Test_Jarque_Bera_para_Retorno_Acumulado,Hipotesis__Nula, Cantidad_de_precios, JB.ret.ac.MSFT,Valor_critico_al_90,Valor_critico_al__95,Valor_critico_al__99)
  
  
  grafRet = data.ret %>% ggplot(aes(n,retorno))+geom_line()
  grafRetacum= data.ret %>% ggplot(aes(n,retorno.ac))+geom_line()
  
  
  for(i in 2:224){
    data$retornoA[1]<-Delt(data$AAPL.Close[1],data$AAPL.Open[1])
    data$retornoA[i]<-Delt(data$AAPL.Close[i],data$AAPL.Close[i-1])
  }

  for(i in 2:224){
    data$retorno.acA[i=1]<-data$retorno[i=1]
    data$retorno.acA[i]<-Delt(data$AAPL.Close[i],data$AAPL.Close[1])
  }  

  m.ret.AAPL<-sum(data$retornoA)/224
  
  m.ret.ac.AAPL<-sum(data$retorno.acA)/224

  for(i in 1:224){
    data$cuarta.retA[i]=(data$retornoA[i]-m.ret.AAPL)^{4}
  }
  sum.cuarta.ret.AAPL<-sum(data$cuarta.retA)

  for(i in 1:224 ){
    data$cuarta.ret.acA[i]=(data$retorno.acA[i]-m.ret.ac.AAPL)^{4}
  }
  sum.cuarta.ret.ac.AAPL<-sum(data$cuarta.ret.acA)

  for(i in 1:224 ){
    data$cubos.retA[i]=(data$retornoA[i]-m.ret.AAPL)^{3}
  }
  sum.cubos.ret.AAPL<-sum(data$cubos.retA)
 
  for(i in 1:224 ){
    data$cubos.ret.acA[i]=(data$retorno.acA[i]-m.ret.ac.AAPL)^{3}
  }
  sum.cubos.ret.ac.AAPL<-sum(data$cubos.ret.acA)

  for(i in 1:224 ){
    data$cuadrado.retA[i]=(data$retornoA[i]-m.ret.AAPL)^{2}
  }
  sum.cuadrados.ret.AAPL<-sum(data$cuadrado.retA)

  for(i in 1:224 ){
    data$cuadrado.ret.acA[i]=(data$retorno.acA[i]-m.ret.ac.AAPL)^{2}
  }
  sum.cuadrados.ret.ac.AAPL<-sum(data$cuadrado.ret.acA)

  Skeness.ret.AAPL<- (sum.cubos.ret.AAPL/224)/((sum.cuadrados.ret.AAPL/224)^{3/2})

  Skeness.ret.ac.AAPL<- (sum.cubos.ret.ac.AAPL/224)/((sum.cuadrados.ret.ac.AAPL/x)^{3/2})

  Kurtosis.ret.AAPL<-(sum.cuarta.ret.AAPL/224)/((sum.cuadrados.ret.AAPL/224)^{2})
 
  Kurtosis.ret.ac.AAPL<-(sum.cuarta.ret.ac.AAPL/224)/((sum.cuadrados.ret.ac.AAPL/224)^{2})

  JB.ret.AAPL<-224*(((Skeness.ret.AAPL^{2})/6) + (Kurtosis.ret.AAPL-3)^{2}/24)
 
  JB.ret.ac.AAPL<-224*(((Skeness.ret.ac.AAPL^{2})/6) + (Kurtosis.ret.ac.AAPL-3)^{2}/24)


  data.ret = data.frame(data$retornoA,data$n, data$retorno.acA)
  Hipotesis_Nula<-c("El retorno sigue una distribución normal")
  Cantidad_de_precios<-224
  Test_Jarque_Bera_para_Retorno<-"-"
  Valor_critico_al_90a<-ifelse(JB.ret.AAPL>qchisq(0.90,2),"Se rechaza H_0","No se rechaza H_0")
  Valor_critico_al_95a<-ifelse(JB.ret.AAPL>qchisq(0.95,2),"Se rechaza H_0","No se rechaza H_0")
  Valor_critico_al_99a<-ifelse(JB.ret.AAPL>qchisq(0.99,2),"Se rechaza H_0", "No se rechaza H_0")
  tabla.retA = rbind(Test_Jarque_Bera_para_Retorno,Hipotesis_Nula, Cantidad_de_precios, JB.ret.AAPL,Valor_critico_al_90a,Valor_critico_al_95a,Valor_critico_al_99a)
  
  Hipotesis__Nula<-c("El retorno acumulado sigue una distribución normal")
  Test_Jarque_Bera_para_Retorno_Acumulado<-"-"
  Valor_critico_al__90a<-ifelse(JB.ret.ac.AAPL>qchisq(0.90,2),"Se rechaza H_0","No se rechaza H_0")
  Valor_critico_al__95a<-ifelse(JB.ret.ac.AAPL>qchisq(0.95,2),"Se rechaza H_0","No se rechaza H_0")
  Valor_critico_al__99a<-ifelse(JB.ret.ac.AAPL>qchisq(0.99,2),"Se rechaza H_0", "No se rechaza H_0")
  tabla.ret.acA = rbind(Test_Jarque_Bera_para_Retorno_Acumulado,Hipotesis__Nula, Cantidad_de_precios, JB.ret.ac.AAPL,Valor_critico_al_90a,Valor_critico_al__95a,Valor_critico_al__99a)
  
  
  grafRetA = data.ret %>% ggplot(aes(n,retornoA))+geom_line()
  grafRetacumA= data.ret %>% ggplot(aes(n,retorno.acA))+geom_line()
  
  
  resultado<-list(grafRetA,tabla.retA,grafRetacumA,tabla.ret.acA,grafRet,tabla.ret,grafRetacum,tabla.ret.ac)
  return(resultado)
}
}

```

Ahora mostraremos los resultados de los distintos estadisticos requeridos y graficaremos los retornos y retorns acumulados.

```{r}
func.fin(2)
```


## Pregunta 3

### Parte A

Primero definiremos los valores que usaremos para las simulaciones de la pregunta.
```{r}
set.seed(100)
reps=10000
betas=matrix(NA,nrow=reps,ncol=8)
beta0=2
beta1=2.5
beta2=1

```

Ahora haremos una simulacion para los distintos tamaños de muestras.

```{r}
n=c(50,100,500,1000)
for(j in 1:length(n)){
  x1<-rnorm(n[j],20,1)
  x2=0.8*x1+rnorm(n[j],0,1)
  for(i in 1:reps){
    u<-rnorm(n[j],0,1)
    y=beta0+beta1*x1+beta2*x2+u
    model=lm(y~x1)
    betas[i,j]=model$coef[1]
    betas[i,j+4]=model$coef[2]
    
  }
}
```

Obteniendo las siguentes varianzas y esperanzas, tanto de $\beta_{1}$ como de $\beta_{2}$.

```{r}
betas_df<-data.frame(betas)
apply(betas_df,2,mean)
apply(betas_df,2,var)
```

### Parte B

```{r}
graf1b<-ggplot(betas_df, aes(X5))+geom_histogram(col="red", bins=50)
graf2b<-ggplot(betas_df, aes(X6))+geom_histogram(col="red", bins=50)
graf3b<-ggplot(betas_df, aes(X7))+geom_histogram(col="red", bins=50)
graf4b<-ggplot(betas_df, aes(X8))+geom_histogram(col="red", bins=50)
graf1b
graf2b
graf3b
graf4b


```



## Parte C

Para ver lo que ocurre ahora, tenemos que cambiar la distribucion de $x_{2}$ y mantener todo lo demas constante:


```{r}
set.seed(100)
reps=10000
betas=matrix(NA,nrow=reps,ncol=8)
beta0=2
beta1=2.5
beta2=1
n=c(50,100,500,1000)
for(j in 1:length(n)){
  x1<-rnorm(n[j],20,1)
  x2=runif(n[j],0,1)
  for(i in 1:reps){
    u<-rnorm(n[j],0,1)
    y=beta0+beta1*x1+beta2*x2+u
    model=lm(y~x1)
    betas[i,j]=model$coef[1]
    betas[i,j+4]=model$coef[2]
    
  }
  }
```

Y obtenemos la varianza y esperanza de de $\beta_{1}$ y $\beta_{2}$

```{r}
betas_df<-data.frame(betas)
apply(betas_df,2,mean)
apply(betas_df,2,var)

```

Y graficamos con la nueva distribucion que sigue $x_{2}$

```{r}
graf1c<-ggplot(betas_df, aes(X5))+geom_histogram(col="red", bins=50)
graf2c<-ggplot(betas_df, aes(X6))+geom_histogram(col="red", bins=50)
graf3c<-ggplot(betas_df, aes(X7))+geom_histogram(col="red", bins=50)
graf4c<-ggplot(betas_df, aes(X8))+geom_histogram(col="red", bins=50)


graf1c
graf2c
graf3c
graf4c


```


Ahora el sesgo de $\beta_{0}$ se mantiene, pero el de $\beta_{1}$ se desaparece. Esto es debido a que ahora $x_{2}$ ya no tiene media 0, sino que tiene media 0.5, lo cual de alguna manera compensa el sesgo que habia antes por omitir la variable. 

Este es un caso muy extraño donde al omitir la variable, pese a ser relevante, no se produce sesgo.
